臺灣高雄地方法院民事判決
111年度雄小字第957號
原      告  兆豐產物保險股份有限公司

法定代理人  梁正德  
訴訟代理人  黃美娟  
複  代理人  陳國浩  
被      告  黃懷德  
訴訟代理人  黃榮泰  
上列當事人間請求損害賠償(交通)事件，本院於民國111年6月2
日言詞辯論終結，判決如下：
    主  文
被告應給付原告新臺幣貳萬陸仟壹佰伍拾伍元，及自民國一一一
年三月十四日起至清償日止，按週年利率百分之五計算之利息。
訴訟費用新臺幣壹仟元由被告負擔。
本判決第一項得假執行；但被告如以新臺幣貳萬陸仟壹佰伍拾伍
元為原告預供擔保後，得免為假執行。
    事實及理由
一、原告主張：原告承保訴外人國喬石油化學股份有限公司（下
    稱國喬公司）所有車牌號碼000-0000號自小客車（下稱甲車
    ），國喬公司於民國110年10月29日將甲車提供予訴外人楊
    品正使用。被告於同日17時50分許，駕駛車牌號碼0000-00
    號自小客車（下稱乙車）沿高雄市鼓山區中華一路內側快車
    道北往南方向行駛，欲行駛至九如四路方向車道時，竟疏未
    注意保持車輛並行間隔而偏右行駛，適楊品正駕駛甲車沿同
    路同向外側快車道行駛至中華一路方向車道，乙車右車頭不
    慎擦撞甲車左側車身而肇事（下稱系爭事故）。甲車因系爭
    事故受有車損，原告依與國喬公司之保險契約約定，支出系
    爭車輛維修費用新臺幣（下同）26,155元（含折舊後零件費
    用4,017元、工資9,849元、烤漆費用12,289元），是原告自
    得依保險代位之關係，請求被告賠償系爭車輛維修費用。爰
    依民法第184條、第191條之2、保險法第53條規定提起本件
    訴訟等語，並聲明：被告應給付原告26,155元，及自起訴狀
    繕本送達翌日起至清償日止，按週年利率5％計算之利息。
二、被告則以：系爭事故係因甲車於外側車道未依標線行駛，竟
    左彎至中華一路車道，由後方追撞欲切換至外車道之乙車導
    致，肇事責任在於甲車等語，資為答辯，並聲明：原告之訴
    駁回。
三、經查，甲車因系爭事故受有車損，原告依保險契約支出維修
    費用32,548元（零件費用10,410元、工資9,849元、烤漆費
    用12,289元）等情，有道路交通事故調查紀錄表、現場照片
    、甲車車損照片、保險契約、維修費用估價單、發票單據、
    賠款滿意書在卷可稽（見本院卷第23至41、51至54、59至62
    、101、113頁），且為兩造所不爭執，堪信為真實。
四、本院之判斷：
　　原告另主張被告有未保持車輛並行間隔之過失，應賠償原告
    26,155元等節，則為被告所否認，並以前詞置辯，是本院應
    審酌者厥為：（一）系爭事故之肇因為何？被告就系爭事故
    有無未保持車輛並行間隔之過失？（二）原告請求被告給付
    26,155元，有無理由？茲論述如下：
　　（一）系爭事故係肇因於被告未保持車輛並行間隔之過失
　　⒈按汽車行駛時，駕駛人應注意車前狀況及兩車並行之間隔
      ，並隨時採取必要之安全措施，不得在道路上蛇行，或以
      其他危險方式駕車，道路交通安全規則第94條第3項定有
      明文。
　　⒉經查，系爭事故發生時，乙車撞擊地點係於中華一路方向
      車道之車道線偏右處乙節，有系爭事故現場圖、現場照片
      存卷可參（見本院卷第55、59至60頁），足見乙車有偏右
      行駛之情事。次查，本院勘驗甲車行車紀錄畫面，勘驗結
      果為：
　　　1、播放時間：00:00:07
    　乙車行駛於中華一路北向南內側快車道，甲車行駛於中華
      一路北向南外側快車道，乙車在甲車左前方
　　　2、播放時間：00:00:11
    　乙車行駛於中華一路北向南內側快車道，甲車行駛於中華
      一路北向南外側快車道，兩車距離接近，即將到達中華一
      路與九如四路口，乙車在甲車左前方，乙車尚未亮起右轉
      燈號
　　　3、播放時間：00:00:12
    　乙車行駛於中華一路北向南內側快車道，甲車行駛於中華
      一路北向南外側快車道，乙車在甲車左前方，兩車距離接
      近，甲車車頭約與乙車後半部平行，此時乙車亮起右轉燈
      號
　　　4、播放時間：00:00:13
    　乙車行駛於中華一路北向南內側快車道，甲車行駛於中華
      一路北向南外側快車道，兩車同時到達中華一路與九如四
      路口之停止線，乙車右轉燈亮起，乙車車頭略超過甲車
　　　5、播放時間：00:00:14
    　甲車行駛於中華一路北向南外側快車道，繼續往中華一路
      北向南方向前進。兩車發生碰撞(影片有碰撞聲)
　　　6、播放時間：00:00：16
    　甲車停止
　　　有甲車行車紀錄器光碟暨勘驗筆錄附卷可查（見本院卷第
      105、119至120、125至135頁），是甲車係行駛於中華一
      路北往南向外側快車道，並順向往中華一路行駛，並未見
      有何左偏之情事，堪認係被告欲往右轉換車道時，疏未注
      意甲車而未保持安全行車間隔，始致兩車發生擦撞甚明，
      被告自有未注意行車並行間隔之過失。
　　⒊被告雖抗辯系爭事故係甲車未依標線而左彎至中華一路車
      道造成等語。然查，系爭事故路段北往南向快車道為Y字
      型路段，甲車所行駛之外側快車道繪有直行及右轉標線，
      路側並設有圓環標誌等情，有系爭事故現場圖及現場照片
      在卷足憑（見本院卷第55、60頁），是甲車沿中華一路外
      側快車道行駛，於通過中華一路與九如四路路口後續行中
      華一路車道，自符標線行向行駛，並無違規情事，高雄市
      政府警察局交通警察大隊111年5月16日高市警交安字第11
      132738000號函亦同此見解（見本院卷第103至107頁），
      是被告主張甲車有未依標線行駛之過失，自無可採。被告
      復未提出證據可證甲車就系爭事故有何過失情事，是其辯
      稱系爭事故之肇責在於甲車，要無足採。
　　（二）原告得請求被告給付26,155元
　　⒈按因故意或過失，不法侵害他人之權利者，負損害賠償責
      任；汽車、機車或其他非依軌道行駛之動力車輛，在使用
      中加損害於他人者，駕駛人應賠償因此所生之損害，民法
      第184條第1項前段、民法第191條之2前段定有明文。次按
      被保險人因保險人應負保險責任之損失發生，而對於第三
      人有損失賠償請求權者，保險人得於給付賠償金額後，代
      位行使被保險人對於第三人之請求權；但其所請求之數額
      ，以不逾賠償金額為限，保險法第53條亦有明文。經查，
      被告有未注意車輛並行間隔之過失，致生系爭事故，業經
      前述，是依上開規定，被告自應對國喬公司負損害賠償責
      任，而原告既依與國喬公司之保險契約給付甲車維修費用
      ，原告自取得國喬公司對被告之損害賠償請求權甚明。
　　⒉再按負損害賠償責任者，除法律另有規定或契約另有訂定
      外，應回復他方損害發生前之原狀，債權人亦得請求支付
      回復原狀所必要之費用，以代回復原狀，民法第213條第1
      項、第3項定有明文。次按物被毀損時，被害人除得依民
      法第196 條請求賠償外，並不排除民法第213 條至第215 
      條之適用。依民法第196 條請求賠償物被毀損所減少之價
      額，得以修復費用為估定之標準，但以必要者為限（例如
      ：修理材料以新品換舊品，應予折舊），最高法院77年第
      9 次民事庭會議決議內容可參。經查，甲車維修費用為32
      ,548元，當中零件費用為10,410元、工資為9,849元、烤
      漆費用為12,289元等情，有甲車維修費用估價單可憑（見
      本院卷第29頁）。次查，甲車為108年10月出廠，有甲車
      行照可稽（見本院卷第17頁），迄本件車禍發生時即110
      年10月29日，已使用2年1月，則零件扣除折舊後之修復費
      用估定為6,795元【計算方式：1.殘價＝取得成本÷( 耐用
      年數＋1)即10,410÷(5+1)≒1,735（小數點以下四捨五入）
      ；2.折舊額 ＝(取得成本－殘價)×1/（耐用年數）×（使用
      年數）即(10,410－1,735) ×1/5×（2+1/12）≒3,615（小數
      點以下四捨五入）；3.扣除折舊後價值＝（新品取得成本－
      折舊額）即10,410－3,615＝6,795】，是甲車維修必要費用
      即為折舊後之零件費用6,795元、工資9,849元、烤漆費用
      12,289元，共計28,933元（計算式：6,795＋9,849＋12,289
      ＝28,933），而本件原告僅請求甲車維修費用26,155元，
      未逾前開範圍，自屬有據。
五、綜上所述，原告依民法第184條第1項前段、第191條之2、保
    險法第53條規定，請求被告應給付原告26,155元及自起訴狀
    繕本送達翌日（即110年3月14日）起至清償日止，按週年利
    率5％計算之利息，為有理由，應予准許。
六、本件係適用小額程序所為被告敗訴之判決，依民事訴訟法第
    436條之20規定，法院應依職權宣告假執行。並由本院依民
    事訴訟法第392條第2項之規定，依職權宣告被告為原告預供
    擔保，得免為假執行。
七、本件事證已臻明確，兩造其餘攻擊防禦方法及所提證據，核
    與判決結果不生影響，爰不逐一論述，併此敘明。
八、訴訟費用負擔之依據：民事訴訟法第78條。本件訴訟費用額
    ，依職權確定如主文所示之金額。
中　　華　　民　　國　　111 　年　　6 　　月　　23　　日
                  高雄簡易庭  法  官  陳安信
以上正本係照原本作成。
如對本判決上訴，須於判決送達後20日內向本院提出上訴狀，並
須表明原判決所違背之法令及其具體內容與依訴訟資料可認為原
判決有違背法令之具體事實之上訴理由。（均須按他造當事人之
人數附繕本）。
民事訴訟法第436條之24第2項：對於本判決之上訴，非以違背法
令為理由，不得為之。　　　　　　　　　
中　　華　　民　　國　　111 　年　　6 　　月　　23　　日
                              書記官  蔡妮君